【裁判字號】    99,易,161
【裁判日期】    990331
【裁判案由】    毒品危害防制條例
【裁判全文】
臺灣苗栗地方法院宣示判決筆錄           99年度易字第161號
公  訴  人  臺灣苗栗地方法院檢察署檢察官
被      告  甲○
上列被告因毒品危害防制條例案件（起訴案號：99年度毒偵字第
19號），本院於中華民國99年3 月31日下午4 時，在本院第二法
庭宣示判決，出席職員如下：
                      法  官  林信旭
                      書記官  黃雅琦
                      通  譯  邱士豪
法官起立朗讀判決主文、犯罪事實要旨、處罰條文、附記事項，
及告以上訴限制、期間並提出上訴狀之法院，且諭知記載其內容
：
一、主  文：
    甲○施用第二級毒品，累犯，處有期徒刑伍月，如易科罰金
    以新台幣壹仟元折算壹日。扣案非他命吸食器壹組、玻璃頭
    壹個、分裝杓壹支、安非他命殘渣袋壹只及夾鏈袋玖拾個均
    沒收。
二、犯罪事實要旨：如後附起訴書所載。
三、處罰條文：
    毒品危害防制條例第10條第2項。
四、協商判決除有刑事訴訟法第455 條之4 第1 項第1 款於本訊
    問程序終結前，被告撤銷協商合意或檢察官撤回協商聲請者
    ；第2 款被告協商之意思非出於自由意志者；第4 款被告所
    犯之罪非第455 條之2 第1 項所定得以協商判決者；第6 款
    被告有其他較重之裁判上一罪之犯罪事實者；第7 款法院認
    應諭知免刑或免訴、不受理者情形之一，及違反同條第2 項
    「法院應於協商合意範圍內為判決；法院為協商判決所科之
    刑，以宣告緩刑或2 年以下有期徒刑、拘役或罰金為限」之
    規定者外，不得上訴。
五、如有前項得上訴之情形，若不服本件判決，得自收受判決筆
    錄送達之日起10日內，向本院提出上訴書狀，上訴於第二審
    法院。
中    華    民    國    99    年    3     月    31    日
                  台灣苗栗地方法院刑事第一庭
                            書記官  黃雅琦
                            法  官  林信旭
以上正本證明與原本無誤。
                            書記官  黃雅琦
中    華    民    國    99    年    3     月    31    日
附件：
臺灣苗栗地方法院檢察署檢察官起訴書    99年度毒偵字第19號
    被  告  甲○  女  38歲（民國○○年○月○日生）
                  國民身分證統一編號：Ｚ000000000號
                  住苗栗縣頭份鎮○○里○○鄰○○街67巷13號
                  居苗栗縣頭份鎮興隆里7鄰上坪72號
上列被告因違反毒品危害防制條例案件，業經偵查終結，認應提
起公訴，茲將犯罪事實及證據並所犯法條分敘如下：
        犯罪事實
一、甲○曾因違反毒品危害防制條例及偽造文書等案件，先後經
    臺灣苗栗地方法院判決有期徒刑3月、4月、6月、3月及 4月
    確定，以上徒刑，並均經同法院於民國97年 7月21日，以97
    年度聲字第614號裁定應合併執行有期徒刑1年4月，於同年8
    月4日確定，嗣經接續執行後，於98年3月 9日縮短刑期假釋
    出監（按出獄後又另執行另案判決確定違反毒品危害防制條
    例案件之拘役20日，故實際上於98年 3月29日出所），所餘
    刑期交付保護管束，並於98年5月2日期滿未經撤銷，其未執
    行之刑，以已執行論。又前因施用第二級毒品安非他命案件
    ，經送觀察、勒戒後，認無繼續施用毒品之傾向，業由本署
    檢察官於96年8月6日，以96年度毒偵緝字第53號、96年度毒
    偵字第804號、96年度毒偵字第904號為不起訴處分確定。
二、詎甲○猶不知悛改，復基於施用第二級毒品安非他命之犯意
    ，於觀察、勒戒執行完畢釋放後（96年8月2日起算） 5年內
    之98年10月26日22時許，在謝瑞芳（另案偵辦）位於苗栗縣
    頭份鎮山下里1鄰赤崎下6號之住處，以將安非他命放置於玻
    璃頭內，並以火加熱燒烤後使成煙霧，施用第二級毒品 1次
    。嗣於98年10月28日15時20分許，因警至甲○位於頭份鎮興
    隆里 7鄰上坪72號之居所執行搜索後而查獲，並扣得其所有
    供施用第二級毒品安非他命之吸食器1組、玻璃頭1個、分裝
    杓1支、安非他命殘渣袋1只（按量微無從析離出毒品安非他
    命）及夾鏈袋90個等物，又經徵得其同意後採集尿液送請檢
    驗，結果呈現安非他命、甲基安非他命陽性反應。
三、案經苗栗縣警察局苗栗分局報告偵辦。
        證據並所犯法條
一、本案之證據清單臚列如下：
  (一)被告甲○99年 1月15日於本署偵訊時之自白─證明被告坦承
    確有於前揭時、地施用第二級毒品安非他命 1次之犯行，且
    為警扣得其所有供施用毒品器具之事實。
  (二)苗栗縣警察局苗栗分局毒品犯罪嫌疑人尿液採驗作業管制紀
    錄表影本及濫用藥物尿液檢驗監管紀錄表各 1份─證明被告
    於98年10月28日15時20分許為警查獲後所採集之尿液（檢體
    編號：98A426），係被告親自排放之尿液，被告身體之代謝
    物。
  (三)中山醫學大學附設醫院檢驗科藥物檢測中心98年11月 6日尿
    液檢驗報告 1紙─證明被告為警查獲後所採集之編號98A426
    號尿液，經送請檢驗後，結果呈現安非他命、甲基安非他命
    陽性反應。
  (四)本署98年度保管字第1516號扣押物品清單 1紙─證明為警扣
    得被告所有供施用第二級毒品安非他命之器具。
  (五)法務部全國檢察官線上查詢刑案人犯在監所最新資料報表、
    刑案資料查註紀錄表、全國施用毒品案件紀錄表及本署96年
    度毒偵緝字第53號、96年度毒偵字第 804號、96年度毒偵字
    第904號不起訴處分書各1份─證明被告前曾因初犯施用第二
    級毒品安非他命案件，並經觀察、勒戒執行完畢釋放後，由
    本署檢察官為不起訴處分確定，本件施用毒品之犯行，係屬
    5年內再犯之案件。
二、核被告所為，係違反毒品危害防制條例第10條第 2項之施用
    第二級毒品罪嫌。又被告有如犯罪事實欄所述之論罪科刑與
    刑罰執行紀錄，有法務部全國檢察官線上查詢刑案人犯在監
    所最新資料報表及刑案資料查註紀錄表各 1份等附卷可稽，
    其於有期徒刑假釋交付保護管束，期滿未經撤銷，其未執行
    之刑，以已執行論，5 年以內故意再犯本件有期徒刑以上之
    罪，請依刑法第47條第 1項之規定論以累犯，並加重其刑至
    二分之一。至扣案之吸食器1組、玻璃頭1個、分裝杓 1支、
    安非他命殘渣袋 1只（按量微無從析離出毒品安非他命）及
    夾鏈袋90個等物，皆係供犯罪所用之物，且均屬於被告所有
    ，業據被告供承在卷，請皆依刑法第38條第3項、第1項第 2
    款之規定，併予宣告沒收。
三、依毒品危害防制條例第23條第2項、刑事訴訟法第251條第 1
    項提起公訴。
    此  致
臺灣苗栗地方法院
中    華    民    國    99    年    1     月    29    日
                              檢 察 官  黃棋安
本件證明與原本無異
中    華    民    國    99    年    2     月    6     日
                              書 記 官  張穎文
附錄本案所犯法條：毒品危害防制條例第10條第2項
施用第二級毒品者，處3年以下有期徒刑。

司法院資訊處製作；財團法人民間司法改革基金會備份。
